【裁判字號】    90,交簡上,19
【裁判日期】    900530
【裁判案由】    過失傷害
【裁判全文】
臺灣高雄地方法院刑事判決                          九十年度交簡上字第一九號
    上  訴  人
    即  被  告  乙○○
右列上訴人因傷害案件，不服甲○旗山簡易庭九十年度旗簡字三九號中華民國九十年
三月六日所為第一審簡易判決（聲請簡易判決處刑案號：八十九年度調偵字第二八九
號），提起上訴，甲○管轄之第二審合議庭判決如左：
    主  文
原判決撒銷。
乙○○因過失傷害人，處罰金貳仟元，如易服勞役以參佰元折算壹日。
    事  實
一、乙○○於民國（下同）八十九年五月三十一日十三時四十分許，駕駛車牌號碼Ｕ
    Ｘ─○三○三號自小客車，沿高雄縣旗山鎮○○○路七○八巷由西往東方向欲往
    大同街行駛，本應注意汽車行經無號誌交岔路口時，支線道車應暫停讓幹線道車
    先行，惟應將車停放在支線之道路口位置不得逾越，且依當時情形，又無不能注
    意之情形，竟疏於注意及此，為讓幹線道車先行，而將該車停在上開七○八巷口
    車頭並已進入德昌路上之位置等待幹線車通過，適有丙○○駕駛車號ＶＱ─七九
    四八號自小客車沿旗山鎮○○○路由北往南方向行駛，欲轉至德昌路，本應注意
    應減速慢行，並隨時採取必要安全措施，及行車不得跨越雙黃線之規定，竟疏未
    注意車前狀況，根本未踩煞車即直接跨越雙黃線撞上乙○○所駕駛之上開自小客
    車，丙○○因此受有右膝挫裂傷三公分、疑腦震盪等傷害。
二、案經丙○○訴由高雄縣警察局旗山分局報請臺灣高雄地方法院檢察署檢察官偵查
    起訴。
    理  由
一、右開時、地車禍肇事致受傷之犯罪事實，固據上訴人即被告乙○○自白不諱，然
    矢口否認有過失犯行，辯稱：伊之車當時係靜止狀態，對方之車撞上伊之車，伊
    無過失云云，經查：除右揭事實據告訴人指訴外，並經證人丁○○、戊○○、己
    ○○到庭證稱屬實，復有道路交通事故調查報告表（一）（二），及診斷證明書
    各一紙、相片三幀附卷可稽。據該現場圖所繪之相關位置觀之，上訴人縱當時係
    在停車之靜止狀態，然亦屬停等位置不當而有過失責任，告訴人之車始逕行撞上
    該車，次按汽車行經無號誌交岔路口時，支線道車應暫停讓幹線道車先行，道路
    交通安全規則第一百零二條第一項第二款定有明文。上訴人駕車自應注意上述道
    路交通安全規定，而依當時路況又無不能注意之情形，竟疏不注意為之，以致肇
    事，致人受傷。本件雖告訴人因駕駛上述車輛不注意車前狀況與有過失，然不能
    因此被害人與有過失而免除上訴人罪責。且告訴人之傷勢確因本件車禍事故所致
    ，從而上訴人之過失駕駛行為，核與告訴人即被害人之受傷間，具有相當因果關
    係，是其過失傷害犯行，堪以認定，應予依法論科。
二、核上訴人乙○○所為，係犯刑法第二百八十四條第一項前段之過失傷害罪。爰審
    酌上訴人之過失程度輕微、告訴人本身之過失較大，上訴人與告訴人雙方未達成
    民事和解，上訴人之生活狀況、品行、智識程度，暨上訴人犯後之態度及告訴人
    所受傷害之程度等一切情狀，量處如主文所示之罰金，並諭知易服勞役之折算標
    準，以示懲儆。
三、上訴人行為後，刑法第四十一條第一項經立法院於九十年一月四日修正為：「犯
    最重本刑五年以下有期徒刑以下刑之罪，而受六個月以下有期徒刑或拘役之宣告
    ，因身體、教育、職業、家庭之關係或其他正當事由，執行顯有困難者，得以一
    元以上三元以下折算一日。但確因不執行所宣告之刑，難收矯正之效，或難以維
    持法秩序者，不在此限」，並經總統於九十年一月十日公布施行，同年月十二日
    生效，依刑法第二條第一項前段之規定，易科罰金之折算標準條件自應適用新法
    。本件原審判決據以論罪科刑，固非無見，惟原審疏未注意告訴人係根本未踩煞
    車並跨越禁止跨越之雙黃線直接撞上上訴人，且按刑法第四十一條易科罰金之折
    算標準條件已有修正，而應適用新法，已如前述，原判決未注意告訴人上開違反
    道路交通安全規則之過失，並比較適用新法諭知易科罰金之折算標準容有未洽，
    上訴人上訴意旨，否認其有過失，指摘原判決不當，固無足取，然原判決既有上
    述可議，自應由甲○將原判決撤銷改判。
據上論斷，應依刑事訴訟法第四百五十五條之一第一項、第三項、第三百六十九條第
一項前段、第三百六十四條、第二百九十九條第一項前段，刑法第二百八十四條第一
項前段、第四十二條第二項，罰金罰鍰提高標準條例第一條前段、第二條，判決如主
文。
本案經檢察官高碧霞到庭執行職務。
中      華      民      國      九十    年      五      月    三十      日
                                臺灣高雄地方法院刑事第六庭
                                  審判長  法  官  趙家光
    法  官  邱明宏
                                          法  官  張世賢
右正本證明與原本無異。
不得上訴。
                                          書記官  蔡琬玲
中      華      民      國      九十    年      五      月    三十      日


司法院資訊處製作；財團法人民間司法改革基金會備份。
